# 股权转让

提问人：zhs7403 时间：2020-01-02 17:53:19
A与B签署协议，共同成立C，其中A持股51%，B持股49%，协议同时约定：
1 、双方按照协议规定缴纳出资后，即成为公司股东，公司股东按其所持有股份的份额享有权利，承担义务。
2 、股东之间可以相互转让其全部出资或者部分出资，股东向股东以外的人转让其出资时，必须经过全体股东过半数同意，不同意转让的股东应当购买该转让的出资，如不购买该转让的出资，视为同意转让。经股东同意转让出资，在同等条件下，其他股东对该出资有优先购买权（和公司法规定一样）。
3 、C成立 2 年内，A有权要求B提前向其转让股份；公司成立满 2 年后，B有权出让其持有的C股份，A享有优先受让权。
4 、若A行使优先受让权，B公司股权转让价格以下列较高价值为准：
（ 1 ）B实缴出资金额+（B公司实缴出资金额6%出资天数/365）之和；
（ 2 ）B委托具备股权评估资质的评估机构对该股权评估价值。
上述如何处理？

回答人：chenyiwei
如果不考虑其他因素，由于“若A行使优先受让权，B公司股权转让价格以下列较高价值为准”，即行使优先受让权的行权价不低于届时标的股份公允价值，则行权对A有无实际意义？是否应将该优先受让权做欸一项价外期权考虑，在会计处理中不单独确认？